【裁判字號】    92,交聲,607
【裁判日期】    920730
【裁判案由】    違反道路交通管理處罰條例聲明異議
【裁判全文】
臺灣臺北地方法院交通事件裁定                    九十二年度交聲字第六○七號
    原處分機關  台北市交通事件裁決所
    異  議  人
    即受處分人  甲○○  男  六十八歲（民國二十三年十一月八日生）
右列受處分人因違反道路交通管理處罰條例案件，對於台北市交通事件裁決所中華民
國九十二年五月六日所為之處分（原處分案號：北市裁三字第駕裁二二－ＺΗ000
0000、北市裁三字第裁二二－ＺΗ0000000號），聲明異議，本院裁定如
左：
    主      文
台北市交通事件裁決所北市裁三字第裁二二－ＺΗ0000000號違反道路交通管
理事件裁決書之處分撤銷。
甲○○汽車行駛於高速公路，而不遵管制之規定，處罰鍰新台幣參仟元，並記違規點
數壹點。
其餘異議駁回。
    理      由
一、按汽車行駛高速公路，應依速限標誌指示，高速公路交通管制規則第五條第一項
    前段定有明文。再汽車行駛於高速公路或設站管制之道路，而不遵管制之規定者
    ，處汽車駕駛人新台幣（下同）三千元以上六千元以下罰鍰，道路交通管理處罰
    條例第三十三條第一項定有明文，而汽車駕駛人駕駛汽車違反道路交通管理處罰
    條例第三十三條規定者，除應依該條所規定之罰鍰處罰外，並應予記違規點數一
    點，復為道路交通管理處罰條例第六十三條第一項第一款所明定。再逕行舉發違
    反道路交通管理事件，經汽車所有人依通知單之應到案日期前到案，並告知違規
    駕駛人姓名、
    依法處理；逾應到案日期，處罰機關應依道路交通管理處罰條例第八十五條第三
    項規定處罰該汽車所有人，亦為違反道路交通管理事件統一裁罰基準及處理細則
    （下稱處理細則）第二十四條所明定，易言之，如汽車駕駛人在高速公路超速行
    駛，為警當場攔停者，處罰機關固應對汽車駕駛人為處罰，惟若舉發機關並非當
    場對該部汽車攔停，而係依道路交通管理處罰條例第七條之二第一項第六款「汽
    車駕駛人之行為有左列情形之一，當場不能或不宜攔截製單舉發者，得對汽車所
    有人逕行舉發處罰：六、其他違規行為經以科學儀器取得證據資料者‧‧‧」規
    定逕行舉發者，此際舉發機關只能依同條第二項規定對汽車所有人掣單舉發，而
    如經舉發之汽車所有人在舉發通知單上所載之應到案日期前到案，並告知處罰機
    關該名超速駕駛之汽車違規駕駛人姓名、
    即依前開處理細則第二十四條規定處罰該名違規汽車駕駛人。又汽車所有人所有
    之汽車經汽車駕駛人在高速公路超速行駛，嗣為警逕行舉發，而在舉發通知單上
    所載之應到案日期前告知違規汽車駕駛人姓名、
    之汽車駕駛人並到案聽候裁決，經主管機關調查後仍認定有上開違規行為者，依
    前開處理細則第四十四條第一項及違反道路交通管理事件統一裁罰基準表（下稱
    基準表）規定，需對該汽車駕駛人處以三千元之罰鍰，並記違規點數一點。
二、本件異議人即受處分人甲○○於民國九十二年二月二日，駕駛宗盟企業有限公司
    （下稱宗盟公司）所有之車牌號碼ＤＧ－二三五二號自用一般小客車，沿國道三
    號公路北上行駛，於該日十二時一分、十二時三十一分許，分別行經該路段北向
    三五二公里及三○七點六公里處，該處路段之速限均為一百公里，受處分人竟分
    別以一百十三公里及一百十四公里之速度超速行駛，經內政部警政署國道公路警
    察局第八警察隊田寮分隊以雷達測速照相機之拍照方式採證，測得其分別超速十
    三公里、十四公里，再由該隊員警魏登宇以該部汽車之所有人即宗盟公司有違反
    前揭道路交通管理處罰條例第三十三條第一項規定之行為，逕行掣單舉發，嗣將
    該舉發通知單送達於宗盟公司後，宗盟公司於舉發通知單上所載之應到案日期（
    九十二年三月二十八日）前之九十二年三月二十七日向原處分機關提出申訴，同
    時告知為警舉發當時之汽車駕駛人確實姓名為甲○○及該人之年籍，經原處分機
    關請舉發單位即內政部警政署國道公路警察局第八警察隊調查結果，認受處分人
    確有前開違規行為，原處分機關乃依前揭道路交通管理處罰條例第三十三條第一
    項、第六十三條第一項（漏引第一款）、第八十五條第二項及處理細則第二十四
    條、第四十四條第一項暨基準表等規定，於九十二年五月六日以北市裁三字第駕
    裁二二－ＺΗ0000000號裁決書裁處汽車駕駛人即受處分人罰鍰三千元，
    並記違規點數一點；再於同日依前揭道路交通管理處罰條例第三十三條第一項、
    第八十五條第二項及處理細則第二十四條、第四十四條第一項暨基準表等規定，
    以北市裁三字第裁二二－ＺΗ0000000號裁決書裁處受處分人罰鍰三千元
    。
三、本件受處分人於聲明異議狀內固不否認有於右揭時間行經前開高速公路之情事，
    然矢口否認有何違反道路交通管理處罰條例規定之行為，辯稱：前開二違規地點
    相距四十四點四公里，行車時間為三十分鐘，依此計算該車車速應為八十八點八
    公里，並未超速；又雷達測速照相之儀器會受溫度等因素而有所偏差，影響正確
    性，無法作百分之百之正確判定云云。
四、經查：受處分人於右揭時間駕駛上開自用小客車，行經速限為一百公里之前揭高
    速公路路段之際，竟以行車速度時速一百十三公里、一百十四公里速度超速行駛
    之違規事實，有採證照片二幀附卷可稽，堪認屬實。受處分人雖以前開二違規地
    點相距四十四點四公里，行車時間為三十分鐘，依此計算該車車速應為八十八點
    八公里，並未超速云云為辯，然雷達測速照相機所測得之速度，係該部汽車行經
    該處之瞬間速度，並非汽車駕駛人駕駛汽車行駛該路段之平均速度，而受處分人
    行經該處之瞬間速度既已逾越該處之速限，自無解於受處分人確有違規超速行駛
    之事實，是受處分人此節所辯，即屬無據。再受處分人雖以雷達測速照相之儀器
    會受溫度等因素而有所偏差，影響正確性，無法作百分之百之正確判定云云為辯
    ，然查受處分人就此並未提出於何種情形下會有何種誤差之相關數據供本院認定
    是否該雷達測速照相之儀器有偏差之情事，參酌交通警察掣單舉發違反道路交通
    管理處罰條例所列之違規事實，本質上為行政處分，係公務員基於職務上之權力
    ，依法就特定之具體事件所為之具公法上效果之單方面行政行為，基於公務員為
    公法上行為具有公信力之原則，該行政行為當可被推定為真正，所據以依法處分
    之事實認定亦為正確無誤，本院自難僅因受處分人空言指稱該雷達測速照相機有
    誤差之情事，即認該處之雷達測速照相機確無法為正確之判定，是受處分人此節
    所辯，亦無足取。本件事證明確，受處分人之右揭違規行為，堪以認定。
五、綜上所述，受處分人確有在前述時、地駕駛上開自用小客車超速行駛之違規行為
    ，至堪認定，是（一）原處分機關依道路交通管理處罰條例第三十三條第一項、
    第八十五條第二項及處理細則第四十四條第一項暨基準表之規定，於九十二年五
    月六日以北市裁三字第裁二二－ＺΗ0000000號裁決書裁處受處分人罰鍰
    三千元部分，雖非無據，然原處分機關漏未依道路交通管理處罰條例第六十三條
    第一項第一款之規定，並記受處分人違規點數一點，即有違誤，此部分受處分人
    以前載各情提出異議固無理由，然此裁決書既有不當之處，自應由本院將原處分
    撤銷，仍以受處分人有違反道路交通管理處罰條例第三十三條第一項、第八十五
    條第二項、處理細則第二十四條、第四十四條第一項暨基準表之規定，裁處受處
    分人罰鍰三千元，並記違規點數一點，以資適法。至原處分機關依道路交通管理
    處罰條例第三十三條第一項、第六十三條第一項第一款、第八十五條第二項及處
    理細則第二十四條、第四十四條第一項暨基準表之規定，於九十二年五月六日以
    北市裁三字第駕裁二二－ＺΗ0000000號裁決書裁處受處分人罰鍰三千元
    ，並記違規點數一點，核無違誤，受處分人此部分之異議為無理由，應予駁回。
據上論斷，應依道路交通案件處理辦法第十九條、第二十條前段，裁定如主文。
中      華      民      國      九十二    年      七      月    三十    日
                                      臺灣臺北地方法院交通法庭
                                          法  官  黃  紹  紘
右正本證明與原本無異。
如不服本裁定，應於裁定送達後五日內向本院提出抗告狀。
                                          書記官  劉  新  怡
中      華      民      國      九十二    年      七      月    三十    日


司法院資訊處製作；財團法人民間司法改革基金會備份。
